臺灣高雄地方法院刑事判決　　　　　　　　　　　　九十三年度交易字第二七八號
　　 公　訴　人　臺灣高雄地方法院檢察署檢察官
　　 被　　　告　丙○○　男　.
右列被告因公共危險等案件，經檢察官提起公訴（九十三年度偵字第一九五五五號）
，被告於本院準備程序進行中，就被訴事實為有罪之陳述，經本院告知簡式審判程序
意旨，並聽取公訴人及被告之意見後，合議裁定由受命法官獨任進行簡式審判程序審
理，本院判決如左：
    主  文
丙○○因過失傷害人，處有期徒刑參月，如易科罰金，以參佰元折算壹日。
    事  實
一、丙○○明知酒後駕車易肇事致生危險，於飲酒後呼氣酒精濃度測試值達一點二六
　　ＭＧ╱Ｌ，已達無法安全駕駛動力交通工具情形下（公共危險部分業經簡易判決
    處刑確定），猶於民國九十三年七月十日下午二時許駕駛車牌號碼六Ｌ—一四五
    五號自用小客車，行經高雄市○○區○○路八之五號旁巷道右轉至立人街一九巷
    一號前時，本應注意車前狀況並隨時採取必要之安全措施，而依當時天候晴、日
    間自然光線、柏油路面、乾燥、無缺陷及障礙物，視距良好，並無不能注意之情
    事，竟疏未注意車前狀況並採取必要安全措施，於右轉後所駕駛車輛右前車頭即
    撞及當時在巷口玩耍之甲○○，致甲○○倒臥在前引擎下，而受有臉部、軀幹、
    下肢多處磨燙傷之傷害。
二、案經甲○○訴由台灣高雄地方法院檢察署檢察官偵查起訴，嗣本院訊問被告後，
    因被告認罪，並詢問檢察官、被告意見後，乃裁定進行簡式審判程序。
    理  由
一、本件被告丙○○所犯係死刑、無期徒刑、最輕本刑為三年以上有期徒刑以外之罪
    ，其於準備程序中就被訴事實為有罪之陳述，經法官告知簡式審判程序之旨，並
    聽取公訴人、被告之意見後，認為適宜由受命法官獨任進行簡式審判程序，依刑
    事訴訟法第二百七十三條之一第一項規定，裁定由受命法官獨任進行簡式審判程
    序，合先敘明。
二、右揭事實業據被告丙○○於本院審理時坦承不諱，並有道路交通事故調查報告表
    （一）、（二）、道路交通事故現場圖、高雄市政府警察局交通大隊交通事故丙
    ○○、甲○○談話紀錄表及長庚紀念醫院診斷證明書各一份附卷可佐。按駕駛人
    駕駛汽車，應注意車前狀況，並隨時採取必要之安全措施，道路交通安全規則第
    第九十四條第三項訂有明文。被告於右揭時地駕駛車輛本應注意上揭規定，且依
    當時情形，又無不能注意之情形，乃竟疏未注意車前狀況，致告訴人受傷，其有
    過失，至為顯然。又告訴人因被告過失行為肇事而受傷，所受傷害與被告之過失
    行為間有相當因果關係，足認被告之自白，應與事實相符，堪以採為論罪科刑之
    依據，本件事證明確，被告犯行洵堪認定，應依法論科。至被告雖另辯稱：當時
    如告訴人之父母有善盡監護之責則本件事故將不會發生云云，惟告訴人本人並無
    過失，而告訴人之法定代理人是否與有過失乃民事求償可否主張過失相抵之問題
    ，應與本件被告過失肇事之過失責任無涉，被告所辯無足為採，附此敘明。
三、核被告丙○○所為，係犯刑法第二百八十四條第一項前段之過失傷害罪。被告為
    汽車駕駛人而酒醉駕車，業經被告供承在卷，且經判決確定，有該簡易判決附卷
    可稽，並有台灣高等法院被告全國前案紀錄表可按，被告酒醉駕車，因而致人受
    傷，所犯過失傷害罪，應依道路交通管理處罰條例第八十六條第一項規定，加重
    其刑。爰審酌被告酒醉駕車已對使用道路之他人已產生高度危險性，嚴重侵害道
    路交通往來安全，並因疏未注意而肇致本件車禍發生，而使告訴人受傷，且至今
    仍未與告訴人達成民事和解，未獲告訴人原諒，惟念其犯後坦承犯行，尚具悔意
    等一切情狀，量處如主文所示之刑，並諭知易科罰金之折算標準，以資懲儆。
據上論斷，應依刑事訴訟法第二百七十三條之一第一項、第二百九十九條第一項前段
，道路交通管理處罰條例第八十六條第一項，刑法第二百八十四條第一項、第四十一
條第一項，罰金罰鍰提高標準條例第一條前段、第二條，判決如主文。
本案經檢察官乙○○到庭執行職務。
中　　　華　　　民　　　國　　九十四　　年　　　一　　　月　　 十八 　　日
                                  臺灣高雄地方法院交通法庭
                                        法  官  黃宣撫
右正本證明與原本無異。
如不服本判決，應於收受送達後十日內向本院提出上訴書狀。
   　　　　　　　　　　　　　　　　　　 書記官  謝文心
中　　　華　　　民　　　國　　九十四　　年　　　一　　　月　　 十八 　　日
附錄本判決論罪科刑之法條：
刑法第二百八十四條第一項：
因過失傷害人者，處六月以下有期徒刑、拘役或五百元以下罰金。致重傷者，處一年
以下有期徒刑、拘役或五百元以下罰金。
